【裁判字號】    98,訴,1366
【裁判日期】    981106
【裁判案由】    搶奪等
【裁判全文】
臺灣高雄地方法院刑事判決              98年度訴字第1366號
公  訴  人  臺灣高雄地方法院檢察署檢察官
被      告  甲○○
上列被告因搶奪案件，經檢察官提起公訴（98年度偵字第27498
號），被告就犯罪事實為有罪之陳述，本院合議庭裁定以簡式審
判程式審理，判決如下：
    主  文
甲○○犯竊盜罪，累犯，處有期徒刑參月。又犯搶奪罪，累犯，
處有期徒刑玖月。又犯搶奪罪，累犯，處有期徒刑玖月。應執行
有期徒刑壹年捌月。
    事  實
一、甲○○前因施用毒品案件，經本院94年訴字第1190號判處有
    期徒刑8 月，並經臺灣高等法院高雄分院94年上訴字第1146
    號上訴駁回確定，甫於民國95年10月16日執行完畢。竟不知
    悔改，另基於意圖為自己不法所有之竊盜、搶奪犯意，先後
    為下列行為：
  (一)於98年9 月6 日晚上9 時許，行經高雄市○○區○○路55號
    左營高中前，見丁○○所有、車牌號碼XVB-619 號重機車（
    該重機車於98年9 月5 日晚上8 時許，在高雄市左營區○○○村路223 號前遭不詳人士竊取後停放該處），鑰匙仍插在
    機車上，認有機可乘，竟基於意圖為自己不法所有之竊盜犯
    意，徒手竊取該部重機車，得手後駛離現場。
  (二)又基於意圖為自己不法所有之搶奪犯意，於98年9 月7 日早
    上6 時30分，騎乘該台竊得之重機車，行經高雄市○○區○○路118 號某早餐店前，佯裝向早餐店老闆林秀英詢問飲料
    售價，並趁店前洽購早餐之丙○○不及防備之際，伸手搶奪
    其脖子上白金項鍊1 條（價值約新臺幣《下同》1 萬元），
    得手後旋即塞放於褲子口袋逃離現場。
  (三)甲○○返家後發現搶得之白金項鍊已從褲子口袋之破洞滑落
    逸失，遂另基於意圖為自己不法所有之搶奪犯意，四處尋覓
    行搶對象，於98年9 月10日上午9 時50分許，騎乘該台竊得
    之重機車，行經高雄市左營區合群新村38號前，見戊○○○
    在街上行走，甲○○便自戊○○○之身後駛近，趁其不備而
    伸手搶奪其脖子上之金項鍊（含玉墜飾約共值2 萬5000元）
    ，惟金項鍊經拉扯後遺落逸失，僅搶得項鍊上之玉墜飾，旋
    即騎乘機車逃離現場。甲○○得手後檢視搶得之玉墜飾因認
    不值錢，遂將玉墜飾丟棄於高雄市左營區○○○路715 巷水
    溝內。
二、嗣丙○○、戊○○○報警後，警方調閱98年9 月7 日搶案現
    場監視錄影畫面，並比對丙○○、戊○○○描述犯嫌之樣貌
    、身形，認甲○○涉有重嫌，遂於同年月11日下午2 時許，
    在甲○○住處附近埋伏，甲○○返家後見員警盤查，因認事
    跡敗露而自白上揭犯行，並帶同警方前往左營大路715 巷棄
    贓之水溝內起出戊○○○之玉墜飾，因而查悉上情。
三、案經高雄市政府警察局左營分局報告臺灣高雄地方法院檢察
    署檢察官偵查起訴。
    理  由
一、本件被告甲○○所犯為死刑、無期徒刑、最輕本刑為3 年以
    上有期徒刑以外之罪，其於準備程序進行中，就被訴事實為
    有罪之陳述，經告知簡式審判程序之旨，並聽取當事人之意
    見後，本院合議庭裁定由受命法官獨任進行簡式審判程序，
    合先敘明。
二、上揭犯罪事實，業據被告甲○○迭於偵、審程序中坦承不諱
    ，核與證人即被害人丁○○、丙○○、戊○○○警詢之證述
    相符，並有丁○○機車失竊報案記錄、監視錄影翻拍照片、
    搜索扣押筆錄、贓物認領保管單等件在卷可考，足認被告甲○○之自白與事實相符，本件事證明確，被告甲○○所犯上
    開竊盜、搶奪犯行，均堪以認定。
三、核被告甲○○就事實(一)所為係犯刑法第320 條第1 項之竊盜
    罪、就事實(二)(三)所為則係犯同法第325 條第1 項之搶奪罪。
    被告所犯上開3 罪，犯意個別，行為互殊，應予分論併罰。
    又其前有如事實欄所示之科刑及執行情形，有臺灣高等法院
    被告前案紀錄表附卷足憑（見本院訴字卷第7 頁），其於有
    期徒刑之執行完畢後5 年內，故意再犯本件有期徒刑之罪，
    為累犯，應依法在其所犯竊盜及搶奪各罪罪刑項下，均加重
    其刑。爰審酌被告正值青壯之年，不思以正當方法取得財物
    ，竟貪圖私慾，以竊取、搶奪他人財物之方式換取所需，侵
    害丁○○、丙○○、戊○○○財產法益，其中造成丙○○之
    財產損失達1 萬餘元、戊○○○之財產損失達2 萬餘元，危
    害非輕，惟念及其於偵審程序坦認犯行，並主動帶同警方尋
    回棄置於水溝內、戊○○○之玉墜，有搜索扣押筆錄、贓物
    認領保管單等件附卷可佐，堪認其尚有悔意等一切情狀，酌
    情分別量處如主文所示之刑，並定應執行之刑，以資儆懲。
據上論斷，應依刑事訴訟法第273 條之1 第1 項、第284 條之1
、第299 條第1 項前段，刑法第320 條第1 項、第325 條第1 項
、第47條第1 項、第51條第5 款，刑法施行法第1 條之1 ，判決
如主文。
本案經檢察官乙○○到庭執行職務。
中    華    民    國    98    年    11    月    6     日
                  刑事第十八庭    法  官    王  琁
上正本證明與原本無異
如不服本判決應於收受本判決後10日內向本院提出上訴書狀，並
應敘述具體理由，如未敘述上訴理由者，應於上訴期間屆滿後20
日內補提理由書狀於本院（均須按他造當事人之人數附繕本）「
切勿逕送上級法院」。
中    華    民    國    98    年    11    月    6     日
                                  書記官    黃國忠
附錄本案判決論罪科刑法條：
中華民國刑法第320條
（普通竊盜罪、竊佔罪）
意圖為自己或第三人不法之所有，而竊取他人之動產者，為竊盜
罪，處5  年以下有期徒刑、拘役或 5 百元以下罰金。
意圖為自己或第三人不法之利益，而竊佔他人之不動產者，依前
項之規定處斷。
前二項之未遂犯罰之。
中華民國刑法第325條
（普通搶奪罪）
意圖為自己或第三人不法之所有，而搶奪他人之動產者，處 6
月以上 5 年以下有期徒刑。
因而致人於死者，處無期徒刑或 7 年以上有期徒刑，致重傷者
，處 3 年以上 10 年以下有期徒刑。
第 1 項之未遂犯罰之。


司法院資訊處製作；財團法人民間司法改革基金會備份。
